Inventaris van het archief van de Directie Internationale Organisaties van het Ministerie van Landbouw, Visserij en Voedselvoorziening, 1950-1959
Nationaal Archief, Den Haag
- Stukken van bijzondere aard, B
  - Taakuitoefening, 2.3
    - Internationale hulpverlening en technische ondersteuning, 2.3.3
      - Stukken betreffende de Commissie voor Internationale Technische Hulp., 1950-1955; 921-928; 7 pakken en 1 omslag
        - 1955, 925
        - 1956, 926
        - 1957, 927
        - 1958, 928
      - Stukken betreffende de deelname van de Internationale Arbeidsorganisatie (ILO) aan de Internationale Arbeids Conferenties van 1953 en 1955., 1951-1954; 929
      - Correspondentie en vergaderstukken betreffende de volksgezondheid., 1951-1955; 930; pak
      - Stukken betreffende het Internationaal Instituut voor de Koeltechniek., 1951-1955; 931
      - Stukken betreffende de Commissie Technische Hulp Landbouw., 1951-1959; 932
      - Stukken betreffende een cursus over de methoden van landbouwvoorlichting te Wageningen., 1952-1954; 933
      - Stukken betreffende het Institut International des Civilisations Differentes (INCIDI)., 1952-1955; 934; pak
      - Stukken betreffende het Nederlands Instituut voor Werkzaamheden in het Buitenland, Plan-Export., 1952-1955; 935; pak
      - Stukken betreffende de werkzaamheden en de subsidiëring van het Afrika-Instituut., 1952-1956; 936; pak
      - Stukken betreffende de werkzaamheden en de subsidiëring van het Koninklijk Instituut voor de Tropen., 1952-1958; 937
      - Coördinatie van de officiële buitenlandse contacten op het terrein van de bescherming en de beloning van de kwekersarbeid en de voorziening met zaaizaad en pootgoed van land- en tuinbouwgewassen., 1953; 938
      - Stukken betreffende de inschakeling van jonge Nederlandse landbouwdeskundigen., 1953-1956; 939
      - Stukken betreffende technische hulpverlening aan minder ontwikkelde gebieden., 1953-1959; 940; pak
      - Organisatie van het Bureau voor Internationale Technische hulp., 1954-1955; 941
      - Teksten van radiotoespraken over technische en economische hulp aan de achtergebleven gebieden., 1954-1955; 942
      - Stukken betreffende de internationale hulpverlening bij de economische ontwikkeling van achtergebleven gebieden., 1954-1956; 943; pak
      - Stukken betreffende de uitzending van Nederlandse deskundigen op technisch gebied., 1954-1958; 944; pak
      - Samenwerking en wederzijdse hulpverlening tussen een aantal landen van het Britse Common Wealth met als hoofddoel de economische ontwikkeling van de deelnemende Aziatische landen (Colombo-plan)., 1954-1959; 945
      - Instructies voor de Nederlandse gedelegeerden naar de technische conferenties waarbij Nederlands Nieuw-Guinea betrokken is., 1955-1957; 946
      - Stukken betreffende de Subcommissie Fellowships., 1955-1958; 947; pak
      - Nota aan de minister betreffende de oprichting van het Nederlands Instituut voor Internationale Culturele Betrekkingen (I.I.C.B.)., 1956; 948; stuk
      - Stukken betreffende de herwaardering van het westerse hulpverleningsbeleid., 1956-1957; 949
      - Nederlandse Organisatie voor Internationale Bijstand (NOVIB)., 1956-1958; 950
      - Hulpverlening door Nederland aan het buitenland., 1949-1959; 951-964; 5 pakken en 9 omslagen
        - Algemeen, 1949 - 1958, 951; pak
        - Birma, 1950 - 1955, 952
        - Griekenland, 1955 - 1959, 953; pak
        - Hongarije, 1956 - 1957, 954; pak
        - India, 1955 - 1959, 955; pak
        - Indonesië, 1949 - 1955, 956
        - Joegoslavië, 1952 - 1957, 957
        - Kenya, 1957, 958
        - Nederlandse overzeese gebieden, 1954 - 1958, 959
        - Pakistan, 1956 - 1959, 960; pak
        - Soedan, 1957 - 1958, 961
        - Syrië, 1956 - 1957, 962
        - Tanganyika, 1956 - 1957, 963
        - Thailand, 1956 - 1957, 964
    - Internationaal beleid en uitvoering met betrekking tot andere onderwerpen dan landbouw, 2.3.4
      - EGKS, 2.3.4.1
        - Werkzaamheden van de EGKS gericht op de integratie van de kolen- en staalsector door de totstandkoming van een vrij verkeer in de producten., 1950-1958; 965
        - Stukken betreffende de werkzaamheden van de EGKS gericht op de integratie van de kolen- en staalsector door de totstandkoming van een vrijverkeer in producten., 1951-1959; 966
        - Wijzigingen en aanvullingen van het tarief van invoerrechten in verband met de oprichting van de Europese Gemeenschap voor Kolen en Staal (EGKS)., 1953-1954; 967
      - Deelname aan conferenties en andere vergaderingen, 2.3.4.2
        - Stukken betreffende de wereldconferentie over het bevolkingsvraagstuk gehouden van 31 augustus tot 10 september 1954 te Rome., 1952-1954; 968
        - Stukken betreffende de Europese conferentie van ministers van verkeer, gehouden op 17 juni 1953., 1953-1954; 969
        - Internationaal congres voor studies over minder-ontwikkelde gebieden, gehouden van 10 tot 16 oktober 1954 te Milaan., 970
        - Nota aan G.J. Lienesch betreffende de instructie aan de Nederlandse delegatie naar de conferentie over de verontreiniging van zeewater door olie., 1954; 971; stuk
        - Stukken betreffende een wapenconferentie van de West-Europese Unie (WEU)., 1955-1957; 972
      - Overige onderwerpen, 2.3.4.3
        - Overeenkomst betreffende de invoer van opvoedkundig, wetenschappelijk en cultuur-materiaal., 1950; 973; stuk
        - Stukken betreffende de coördinatie van aangelegenheden betreffende de Europese Defensie Gemeenschap (EDG), de organisatie van de missie van Van Starkenborgh te Parijs en de verdeling van de werkzaamheden in de OEEC-afdeling., 1952; 974
        - Verantwoordelijkheid van de minister voor de buitenlandse economische betrekkingen., 1952; 975
        - Stukken betreffende de oprichting en de werkzaamheden van de Europese Gemeenschap voor de Volksgezondheid., 1952-1953; 976
        - Verslag van een vergadering met de Buitenlandse Dienst., 1954; 977; stuk
        - Stukken betreffende besprekingen inzake een Wapenpool door de leden van de West-Europese Unie (WEU)., 1954-1957; 978
        - Stukken betreffende de gelijkstelling van diploma's voor toelating tot universiteiten., 1954-1959; 979
        - Nota aan de minister betreffende het Europees Verdrag inzake de sociale zekerheid van migrerende arbeiders., 1955; 980; stuk
        - Stukken betreffende de Vereniging voor Internationale Rechtsorde (VIRO)., 1955-1958; 981
        - Nota's aan de minister betreffende een geschil met Zweden inzake de toepassing van het Verdrag tot regeling van de voogdij van minderjarigen., 1956; 982
        - Stukken betreffende de oprichting van een Amerikaans handelskantoor te Rotterdam., 1956-1959; 983
        - Nota betreffende de westerse samenwerking, de West-Europese integratie en de verhouding van Europa tot de onafhankelijke Aziatisch-Afrikaanse landen., 1957; 984; stuk